【裁判字號】    89,易,47
【裁判日期】    890302
【裁判案由】    賭博
【裁判全文】
臺灣臺中地方法院刑事判決                            八十九年度易字第四七號
    公  訴  人  台灣台中地方法院檢察署檢察官
    被      告  午○○
    被      告  丁○○
    被      告  卯○○
    被      告  己○○
    被      告  辰○○
    選任辯護人  吳國聖律師
    被      告  庚○○
    被      告  巳○○
    被      告  壬○○
    被      告  辛○○
    被      告  丑○○
    被      告  未○○
    被      告  寅○○
    被      告  乙○○
    被      告  甲○○
    被      告  子○○
    被      告  丙○○
    被      告  癸○○
    被      告  戊○○
右列被告等因賭博案件，經檢察官聲請簡易處刑（八十八年度偵字第一八三六一號）
，本院簡易庭認不宜簡易處刑，應適用通常程序審理，本院判決如左：
    主  文
午○○、卯○○共同以賭博為常業，午○○處有期徒刑捌月，卯○○處有期徒刑柒月
。扣案之電動賭博機具開分螢幕參拾陸台、球台螢幕拾捌台、每場收支表壹張、員工
打卡單貳張、打卡鐘壹台、主控電腦主機壹台、螢幕壹台、賭資新台幣伍萬伍仟參佰
伍拾元、監視鏡頭玖個、監視器螢幕貳拾柒台、開獎電視螢幕壹台、開獎海報捌張、
列表機壹台、開獎用主機台壹台、賭資新台幣柒拾伍萬捌仟捌佰元、帳冊柒本、員工
名冊貳本、賭客聯絡簿參本、薪資表壹本、貴賓卡壹盒、計帳磁片壹片、每日工作進
度表及電腦支出明細表壹箱、員工打卡單壹疊及紅包袋壹疊，均沒收。
丁○○、辰○○、寅○○、己○○、庚○○、巳○○、壬○○、辛○○、未○○共同
以賭博為常業，丁○○、辰○○，各處有期徒刑陸月，寅○○累犯，處有期徒刑陸月
，己○○、庚○○、巳○○、壬○○、辛○○、未○○，各處有期徒刑參月，如易科
罰金，均以參佰元折算壹日。扣案之電動賭博機具開分螢幕參拾陸台、球台螢幕拾捌
台、每場收支表壹張、員工打卡單貳張、打卡鐘壹台、主控電腦主機壹台、螢幕壹台
、賭資新台幣伍萬伍仟參佰伍拾元、監視鏡頭玖個、監視器螢幕貳拾柒台、開獎電視
螢幕壹台、開獎海報捌張、列表機壹台、開獎用主機台壹台、賭資新台幣柒拾伍萬捌
仟捌佰元、帳冊柒本、員工名冊貳本、賭客聯絡簿參本、薪資表壹本、貴賓卡壹盒、
計帳磁片壹片、每日工作進度表及電腦支出明細表壹箱、員工打卡單壹疊及紅包袋壹
疊，均沒收。
寅○○、乙○○、甲○○、子○○、丙○○、癸○○、戊○○在公眾得出入之場所賭
博財物，各處罰金貳仟元，如易服勞役，均以參佰元折算壹日。扣案之電動賭博機具
開分螢幕參拾陸台沒收。
    事  實
一、丑○○於民國八十三年間，因犯賭博罪，經本院判處有期徒刑五月，於八十三年
    七月二十五日易科罰金執行完畢；辛○○於八十六年間，因犯賭博罪，經台灣台
    中地方法院判處有期徒刑四月，緩刑三年，現仍於緩刑中；辰○○於八十四年間
    ，因違反肅清煙毒條例，經本院判處有期徒刑四年二月，現仍於假釋中。
二、午○○與其女友丁○○共同自八十八年三月初起，在其等所經營位於台中縣太平
    市○○路０號「財神賓果西餐廳」之公眾得出入場所內，擺設電動賭博機具賓果
    三十六台，連續多次與不特定之多數人賭博財物，並僱用卯○○、己○○、辰○○、庚○○、巳○○（會計）、壬○○、辛○○、丑○○（副理）與未○○擔任
    洗分、兌換現金、會計或門禁之人員，賭客以每新台幣（下同）一百元可開分二
    百分或五百分二種，彩球共七十五個（號碼從一號至七十五號），每次對賭共有
    一百盤供賭客選擇，每盤至少押注一百分，每人每次最多可押十二盤，如獨中賓
    果，可獲得一百三十五倍之分數，如未押中，賭資即歸午○○、丁○○所有，累
    積二千分或一萬元（即可兌換二千元時）再以相同比例，向卯○○兌換現金，其
    等並以此為常業。嗣於同年六月七日晚上十一時五十分許，適有賭客寅○○、乙○○、甲○○、子○○、丙○○、癸○○及戊○○等人於上開時地賭博，經警於
    上址當場查獲，並扣得當場賭博之電動賭博機具開分螢幕三十六台，午○○及丁○○所有，供賭博所用之球台螢幕十八台、每場收支表一張、員工打卡單二張、
    打卡鐘一台、主控電腦主機一台、螢幕一台、賭資五萬五千三百五十元、監視鏡
    頭九個、監視器螢幕二十七台、開獎電視螢幕一台、開獎海報八張、列表機一台
    、開獎用主機台一台；復於周台英所有車牌號碼Ｘ三─０六０七號自用小客車內
    查得其與午○○所有，供賭博所用之賭資七十五萬八千八百元、帳冊七本、員工
    名冊二本、賭客聯絡簿三本、薪資表一本、貴賓卡一盒、計帳磁片一片、每日工
    作進度表及電腦支出明細表一箱、員工打卡單一疊、紅包袋一疊，及有面額支票
    十九張、空白支票三本、本票登錄表肆張、本票一疊、房屋契約書一本、存款簿
    八本、停車證二張、土地所有權狀二張、提款卡五張。
三、案經臺中縣警察局霧峰分局報請臺灣臺中地方法院檢察署檢察官偵查起訴。
    理  由
一、訊據被告丁○○、卯○○、己○○、庚○○、巳○○、壬○○、辛○○、丑○○
    、未○○、寅○○、乙○○、甲○○、子○○、丙○○、癸○○、戊○○於右揭
    時地犯有賭博行為坦承不諱，被告午○○及辰○○均矢口否認有何賭博犯行，午
    ○○辯稱：伊非賭場負責人，伊個人財務均交由同居人丁○○保管及使用，不知
    丁○○如何使用云云。被告辰○○辯稱：伊與該財神賓果西餐廳時有互相調票，
    並未支領該餐廳薪資，伊自八十七年十一月起即至越正實業有限公司（以下簡稱
    越正公司）工作，並已任外務經理，有正當工作及所得，無法同一時間又任職財
    神賓果西餐廳，伊當日係前往搭載女友子○○返家云云。經查實際負責人為午○○之事實，業據同案被告丁○○於警訊及本院審理時，丑○○於警訊時分別供述
    明確；又財神賓果西餐廳每日營運所得匯入丁○○帳戶內，再轉入午○○設於台
    中市第二信用合作社戶頭內等情，除經丁○○陳述明確外，財神賓果西餐廳員工
    八十八年四、五月之薪資均由午○○設於台中市第二信用合作社五權分社00-0
    0-000000-0號之支票帳戶內所支付乙事，亦有二信支票日曆帳簿及存摺各一本在
    卷可稽；另卯○○每月按時支領薪水，本薪及全勤獎金共三萬元乙事，在薪津表
    及支票日曆帳冊等處處可見，此外卯○○填載人事資料卡附於員工人事資料卡冊
    內，惟其內卻未見身為會計之丁○○之人事資料，有該人事資料卡冊在卷可按。
    又卯○○於本院審理時表示帳目均由丁○○記帳，伊不知丁○○如何記帳，該餐
    廳之營運收入隨即轉手清償伊以前之欠款云云。查卯○○果真為實際負責人，何
    以能毋庸負擔營運盈虧，每月按時支領薪水，並須填寫人事資料，對於財務及會
    計完全不清楚，任由丁○○處理﹖顯與一般常情不合；況午○○之同居女友丁○○、弟弟辰○○及女兒巳○○均在場為警查獲，午○○豈會與該賭博無關。是卯
    ○○供陳其為實際負責人及丑○○於偵訊及本院審理時改稱卯○○為負責人云云
    ，均係迴護午○○之詞，不可採信。再查辰○○以財神賓果西餐廳顧問身分自八
    十八年三月起即每月支領薪水二萬元，經丁○○陳稱明確，並有薪津表附卷可憑
    ；又共同被告子○○陳述，丁○○每月給伊十萬元以照顧辰○○子女，經警查獲
    日伊打電話請辰○○前去載伊，辰○○到達時會打電話與伊等語。辰○○則供陳
    ，伊在越正公司已工作很長時間，越正公司負責人為伊父親，每月支領三萬元薪
    水，若薪水不夠用時伊父親會再給予幫助，伊在監執行時丁○○曾給予伊女友子
    ○○生活費，查獲日伊適應子○○之請求前去搭載，子○○將在一樓等伊云云，
    其供述與丁○○及子○○就有無支領薪水及搭載時約定見面之方式均不一。另卯
    ○○陳述，伊積欠辰○○二十萬元，伊所經營之財神賓果西餐廳若有盈餘則陸續
    歸還辰○○，現已幾乎無積欠辰○○云云，亦核與辰○○供陳，卯○○向伊借二
    十萬元，僅清償十萬元，尚積欠十萬元云云不合。查辰○○按月支領薪水，若財
    神賓果西餐廳僅係接濟性質，何需以按月給付之方式為之，又該薪水果若為借款
    之返還，卯○○與辰○○就欠款餘額此重要事項之陳述竟互相矛盾，足徵辰○○
    確在財神賓果西餐廳工作無誤。至於其他共同被告否認曾見過賴容甫在該餐廳工
    作云云，蓋辰○○為負責人午○○胞弟，辰○○現假釋中，是其等之證詞顯亦迴
    護之詞。另越正公司負責人為辰○○父親，又財神賓果西餐廳之營業時間為二十
    四小時分三班制乙事，經丁○○、卯○○等人於警訊時陳述明確，是辰○○雖在
    越正公司服務，亦不礙其亦在財神賓果西餐廳工作之事實。此外復有開分螢幕三
    十六台、球台螢幕十八台、每場收支表一張、員工打卡單二張、打卡鐘一台、主
    控電腦主機一台、螢幕一台、賭資五萬五千三百五十元、監視鏡頭九個、監視器
    螢幕二十七台、開獎電視螢幕一台、開獎海報八張、列表機一台、開獎用主機台
    一台、賭資七十五萬八千八百元、帳冊七本、員工名冊二本、賭客聯絡簿三本、
    薪資表一本、貴賓卡一盒、計帳磁片一片、每日工作進度表及電腦支出明細表一
    箱、員工打卡單一疊及紅包袋一疊扣案可資佐證，被告午○○及辰○○所辯，自
    非可採，事證明確，被告等犯行堪以認定。
二、核被告午○○、丁○○、卯○○、己○○、辰○○、庚○○、巳○○、壬○○、
    辛○○、丑○○、未○○所為，均係犯刑法第二百六十七條之常業賭博罪。被告
    寅○○、乙○○、甲○○、子○○、丙○○、癸○○、戊○○、癸○○等所為，
    均係犯刑法第二百六十六條第一項之賭博罪。被告午○○、丁○○、卯○○、己○○、辰○○、庚○○、巳○○、壬○○、辛○○、丑○○、未○○十一人間，
    就前開犯行，有犯意之聯絡及行為之分擔，均為共同正犯。又被告丑○○於八十
    三年間，因犯賭博罪，經本院判處有期徒刑五月，於八十三年七月二十五日易科
    罰金執行完畢，有臺灣台中地方法院檢察署刑案資料查註紀錄表及本院被告全國
    前案紀錄表在卷可稽，其於受有期徒刑執行完畢後五年以內再犯有期徒刑以上之
    本罪，為累犯，應依法加重其刑。爰審酌被告午○○、丁○○以固定店面擺設電
    動賭博機具達三十六台，僱請員工多人，二十四小時經營並採三班制，每日所得
    高達十五萬元，經丁○○及卯○○於警訊時供述明白，規模龐大，嚴重破壞社會
    善良風氣、情節不輕，午○○犯後仍狡飾犯行將負責人推卸與卯○○，卯○○雖
    坦承犯行，卻迴護午○○，丁○○坦承犯行，犯後態度良好，辰○○亦圖卸刑責
    否認犯行，餘被告尚能坦承犯行等一切情狀，分別量處如主文所示之刑，除被告
    午○○、卯○○外，餘被告所處之刑，並分別為諭知易科罰金及易服勞役之折算
    標準，以示懲儆。扣案之電動賭博機具開分螢幕三十六台，係當場查獲賭博之器
    具，球台螢幕十八台、每場收支表一張、員工打卡單二張、打卡鐘一台、主控電
    腦主機一台、螢幕一台、賭資五萬五千三百五十元、監視鏡頭九個、監視器螢幕
    二十七台、開獎電視螢幕一台、開獎海報八張、列表機一台、開獎用主機台一台
    、賭資七十五萬八千八百元、帳冊七本、員工名冊二本、賭客聯絡簿三本、薪資
    表一本、貴賓卡一盒、計帳磁片一片、每日工作進度表及電腦支出明細表一箱、
    員工打卡單一疊、紅包袋一疊，均係午○○、丁○○所有供賭博所用之物，經丁○○、卯○○分別警、偵訊中陳述明確，均應依法宣告沒收。至於扣案之有面額
    支票十九張、空白支票三本、本票登錄表肆張、本票一疊、房屋契約書一本、存
    款簿八本、停車證二張、土地所有權狀二張、提款卡五張，係自丁○○車上查獲
    ，惟被告等否認與賭博有關，且無證據證明係本件賭博之物，爰不另為沒收之諭
    知。
據上論斷，應依刑事訴訟法第二百九十九條第一項前段，刑法第二十八條、第二百六
十六條第一項前段、第二項、第二百六十七條、第四十一條、第四十二條第二項、第
四十七條、第三十八條第一項第二款，罰金罰鍰提高標準條例第一條前段，判決如主
文。
中      華      民      國      八十九      年    三    月      二      日
                                        法  官  林郁婷
右正本證明與原本無異。
如不服本判決，應於送達後十日內向本院提出上訴狀 （須附繕本） ，上訴於台灣高
等法院台中分院。
                                        書記官
中      華      民      國      八十九      年    三    月        二    日
附錄論罪科刑法條
刑法第二百六十七條：以賭博為常業者，處二年以下有期徒刑，得併科一千元以下罰
金。
刑法第二百六十六條第一項：在公共場所或公眾得出入之場所賭博財物者，處一千元
以下罰金。但以供人暫時娛樂之物為賭者，不在此限。


司法院資訊處製作；財團法人民間司法改革基金會備份。
